臺灣橋頭地方法院民事裁定　　　　　　 110年度小上字第39號
上　訴　人　葉日生　
被上訴人　　和泰產物保險股份有限公司

法定代理人　莊瑞德　
上列當事人間請求損害賠償事件，上訴人對於中華民國110年8月
18日本院橋頭簡易庭110年度橋小字第700號第一審判決提起上訴
，本院裁定如下：
    主      文
上訴駁回。
第二審訴訟費用新臺幣壹仟伍佰元由上訴人負擔。
    事實及理由
一、上訴意旨略以：原審判決認定上訴人、林韋志就系爭事故各
    自負擔70%、30%之過失比例為適當，上訴人殊難苟同。蓋上
    訴人於民國108年2月17日6時20分許，駕駛牌號Z1-7561號自
    用小客車，途經高雄市○○區○○○○道路○○○段○號誌
    路口，與林韋志所駕駛牌號AWC-9529號自小客車發生擦撞事
    故時，林韋志因高速行駛致二車擦撞後，林韋志所駕之車仍
    繼續前行約15公尺始煞停；可見林車車速至快，伊所應負擔
    之過失責任，實遠大於被告，是本件原審判決，對林韋志顯
    有偏袒，上訴人不服，故依法提起上訴等語。並聲明：原判
    決廢棄，被上訴人在第一審之訴及假執行之聲請駁回。
二、按對於小額程序第一審判決之上訴，非以其違背法令為理由
    ，不得為之；又上訴狀內應記載上訴理由，表明下列各款事
    項：原判決所違背之法令及其具體內容。依訴訟資料可
    認為原判決有違背法令之具體事實，民事訴訟法第436 條之
    24第2 項、第436 條之25分別定有明文。而所謂判決違背法
    令，乃指判決不適用法規或適用不當，此為同法第468 條所
    明定，亦為小額事件之上訴程序所準用（民事訴訟法第 436
    條之32第2 項參照）。故對小額訴訟程序之第一審判決提起
    上訴時，其上訴狀或理由書應具體指摘原判決有何不適用法
    規或適用法規不當之情形，並揭示該法規之條項或其內容；
    若係成文法以外之法則，應揭示該法則之旨趣；倘為司法院
    解釋，則應揭示該解釋之字號或其內容；如依民事訴訟法第
    469條第1款至第5 款所列情形為理由時，其上訴狀或理由書
    應揭示合於該條款之事實（最高法院71年台上字第314 號判
    決意旨參照）。上訴狀如未依上開方法表明理由，上訴即非
    合法，依同法第436條之32第2項準用第444條第1項前段之規
    定，應裁定駁回上訴。又取捨證據、認定事實係屬事實審法
    院之職權，苟事實審法院為判決時，已斟酌全辯論意旨及調
    查證據之結果，以判斷事實之真偽，且其判斷與經驗法則及
    論理法則亦無不符，自難謂為屬違背法令。
三、經查，原判決業已審酌上訴人於原審之陳述、道路交通事故
    現場圖、調查報告表、高雄市政府警察局道路交通事故初步
    分析研判表、現場及車損照片等事證，認定上訴人為轉彎車
    ，行經無號誌交岔路口未讓直行車先行，就系爭事故之發生
    ，應有過失；且林韋志駕車行經無號誌路口，未減速慢行，
    作隨時停車之準備，亦有過失，並斟酌兩造過失情節，認定
    上訴人、林韋志就系爭事故以各負擔70%、30%之過失比例為
    適當，且於判決理由斟酌全辯論意旨暨相關事證後詳予論述
    。衡以林韋志所駕之車為直行車，享有較優先路權，上訴人
    為轉彎車，行經無號誌交岔路口未讓直行車先行致肇事，原
    審判決認定上訴人應負較高之過失責任，就形式而言並未違
    背法令。細繹本件上訴人所執上訴理由，無非係就原審對於
    過失比例認定之取捨證據、認定事實之職權行使所論斷內容
    ，指摘為不當，並未具體指明原判決有何不適用法規或適用
    法規不當，或有民事訴訟法第469條第1款至第5 款所稱當然
    違背法令之情事及符合該條款要件之具體事實，自難認上訴
    人對原判決如何違背法令之情形已有具體之指摘，且取捨證
    據、認定事實本係事實審法院之職權，原判決依卷證資料，
    斟酌全辯論意旨，依論理及經驗法則而為證據之取捨並為說
    明，其認定並未違背法令，本亦不許上訴人指摘原判決認定
    不當而以之為上訴理由。是上訴人上訴意旨，於法尚非有據
    。從而，本件上訴為不合法，揆諸前揭說明，應予裁定駁回
    。
四、又於小額訴訟之上訴程序，法院為訴訟費用之裁判時，應確
    定其費用額，民事訴訟法第436條之19第1項、第436 條之32
    第1項亦有明文。而本件第二審裁判費用為1,500元，上訴既
    經駁回，自應由上訴人負擔，爰併諭知如主文第2項所示。
五、據上論結，本件上訴為不合法，依民事訴訟法第436 條之32
    第1項、第2項、第436條之19第1項、第444條第1項前段、第
    95條、第78條，裁定如主文。
中    華    民    國   110    年    10    月    28    日
                  民事第一庭  審判長法  官  朱玲瑤
                                    法  官  張琬如
                                    法  官  陳景裕
以上正本係照原本作成。
本裁定不得抗告。
中    華    民    國   110    年    10    月    28    日
                                    書記官  黃國忠